臺灣臺北地方法院民事裁定  
111年度小抗字第29號
抗  告  人  新北市政府殯葬管理處

法定代理人  黃秀川  


相  對  人  李劍城  
上列當事人間請求給付使用補償金事件，抗告人對於民國111 年
7 月25日本院臺北簡易庭111 年度北小字第3362號裁定提起抗告
，本院裁定如下：
    主  文
原裁定廢棄。
    理  由
一、按訴訟，由被告住所地之法院管轄；其他因不動產涉訟者，
    得由不動產所在地之法院管轄，民事訴訟法第1條第1項前段
    、第10條第2項定有明文。而所謂其他因不動產涉訟，係指
    因不動產之物權或其分割或經界以外，與不動產有關之一切
    事項涉訟者而言（最高法院104年度台抗字第538號裁定意旨
    參照）。又管轄權之有無，應依原告主張之事實，按諸法律
    關於管轄之規定而為認定，與其請求之是否成立無涉（最高
    法院109年度台抗字第408號裁定意旨參照）。再按同一訴訟
    ，數法院有管轄權者，原告得任向其中一法院起訴，民事訴
    訟法第22條亦有明文。
二、本件抗告人主張其為新北市○○區○路段00地號土地（下稱系
    爭土地）之管理機關，得請求相對人給付自民國105年12月1
    日起至110年11月30日止之使用費補償金計23,694元，乃聲
    請本院核發支付命令，經相對人聲明異議視為起訴。原審認
    抗告人係依民法第767條所為請求，屬因不動產物權涉訟，
    應專屬臺灣新北地方法院（下稱新北地院）管轄，而裁定移
    送該法院。抗告人不服提起抗告，抗告意旨略以：其係依民
    法第179條不當得利規定請求相對人給付使用系爭土地之補
    償金，故本件應非專屬管轄事件，爰請求廢棄原裁定等語。
三、經查，抗告人本於民法第179條規定提起本件訴訟，請求相
    對人給付占用系爭土地之使用費補償金23,694元（本院卷第
    13頁），而系爭土地坐落新北市中和區，亦有系爭土地土地
    建物查詢資料可稽（見司促卷第19頁），是依抗告人主張之
    起訴事實，應屬其他與不動產有關之事項涉訟，依民事訴訟
    法第10條第2項規定，得由不動產所在地之法院即新北地院
    管轄。又查，相對人之住所設籍於臺北市大安區，此有其個
    人基本資料查詢結果存卷可參（見本院卷第22頁），則依民
    事訴訟法第1條第1項前段規定，本院亦有管轄權。準此，本
    件新北地院、本院俱有管轄權，參諸首揭規定及說明，抗告
    人依民事訴訟法第22條規定，其得任向其中一法院起訴，是
    抗告人向本院起訴，於法有據，原裁定以無管轄權為由，將
    本件移送新北地院，容有違誤。抗告意旨指摘原裁定不當，
    求予廢棄，為有理由，爰將原裁定廢棄，發回原審另為適法
    審理。
四、據上論結，本件抗告為有理由，爰裁定如主文。
中　　華　　民　　國　　111 　年　　10　　月　　31　　日
                  民事第五庭  審判長 法　官　 匡偉
　　　　　　　　　　　　　　　　　　 法  官   鄭佾瑩
　　　　　　　　　　　　　　　　　　 法　官　 劉娟呈
以上正本係照原本作成。　　　　　　　　　　　　　　　　　
本裁定不得再抗告。　　　　　　　　　　　　　　　　　　 
中　　華　　民　　國　　111 　年　　10　　月　　31　　日
                                     書記官   廖健宏